臺灣嘉義地方法院刑事判決
111年度侵訴緝字第3號
公  訴  人  臺灣嘉義地方檢察署檢察官
被      告  NGO VAN DAT




指定辯護人  陳世勳律師
上列被告因妨害性自主案件，經檢察官提起公訴（104年度偵字
第5032號），本院判決如下：
    主      文
乙 ○○ ○     犯強制罪，處有期徒刑伍月，如易科罰金，以新臺
幣壹仟元折算壹日。並於刑之執行完畢或赦免後，驅逐出境。
    事實及理由
壹、犯罪事實
    乙 ○○ ○     (越南國籍，下以中文譯名吳○○稱之）與甲女(
    真實姓名年籍資料詳卷，偵查中代號0000甲000000號，下稱
    甲女)為同事關係。吳○○於民國104年7月26日上午10時許，
    因向甲女反應其貨櫃屋宿舍(真實地址詳卷，下稱本案貨櫃
    屋)內冰箱及電鍋(下稱電器設備)故障，甲女即至本案貨櫃
    屋查看電器設備而於處理完畢欲離去之際，吳○○竟基於強制
    之犯意，阻擋於本案貨櫃屋門口不讓甲女離去且以雙手將甲
    女推倒並以身體將甲女壓制在床上欲親吻甲女，以此強暴方
    式妨害甲女自由離去本案貨櫃屋之權利。惟因甲女放聲尖叫
    並出手推擋且以口咬吳○○肩膀，同時大喊「老闆回來了」，
    吳○○始放鬆力氣逃離本案貨櫃屋。
貳、程序事項
    性侵害犯罪防治法所稱性侵害犯罪，係指觸犯刑法第221條
    至第227條、第228條、第229條、第332條第2項第2款、第33
    4條第2項第2款、第348條第2項第1款及其特別法之罪；又行
    政機關、司法機關及軍法機關所製作必須公示之文書，不得
    揭露被害人之姓名、出生年月日、住居所及其他足資識別被
    害人身分之資訊。性侵害犯罪防治法第2條第1項、第12條第
    2項分別定有明文。另性侵害犯罪防治法第12條所定其他足
    資識別被害人身分之資訊，包括被害人照片或影像、聲音、
    住址、親屬姓名或其關係、就讀學校與班級或工作場所等個
    人基本資料，性侵害犯罪防治法施行細則第6條亦有明定。
    本院所製作之本案判決係屬必須公示之文書，告訴人甲女為
    性侵害犯罪之被害人，依上開規定，本判決關於甲女個人身
    分資訊均予隱匿，又被告吳○○與甲女為同事關係，本案案發
    地點位於被告前住所即本案貨櫃屋，亦屬其他足資識別被害
    人身分之資訊，均一併隱匿，合先敘明。
參、證據能力
    刑事訴訟法159條之5規定，被告以外之人於審判外之陳述，
    雖不符前4條之規定，而經當事人於審判程序同意作為證據
    ，法院審酌該言詞陳述或書面陳述作成時之情況，認為適當
    者，亦得為證據。當事人、代理人或辯護人於法院調查證據
    時，知有第159條第1項不得為證據之情形，而未於言詞辯論
    終結前聲明異議者，視為有前項之同意。本判決以下所引用
    之傳聞證據，檢察官及被告與辯護人於審判程序中均同意作
    為證據使用，或知有傳聞證據之情形而未於言詞辯論終結前
    聲明異議，本院審酌該等證據作成時之情況，並無違法取證
    之情形，又與本案有關聯性，認為以之作為證據應屬適當，
    均具有證據能力。又被告於警詢及偵查中供述既經本院勘驗
    在卷，依刑事訴訟法第100條之1第2項規定意旨，當以本院
    勘驗結果為準，尚無引用警詢及偵查筆錄記載之必要，一併
    指明。
肆、認定犯罪事實所憑之證據及理由
一、訊據被告固承認於上揭時、地，因本案貨櫃屋內電器設備故
    障乃委請甲女查看處理，且確以雙手推倒甲女並遭甲女斥責
    等情，惟矢口否認有何強制犯行，辯稱「當時是甲女開門走
    進本案貨櫃屋時，因門上刀具忽然掉落，我為保護甲女才出
    手推倒甲女避免她受傷」等語(侵訴緝卷第101頁、第157頁
    、第205頁、第209頁至第210頁、第246頁)；辯護人則辯護
    稱「案發當日被告確有委請甲女前往本案貨櫃屋查看電器設
    備，甲女進到本案貨櫃屋與被告交談時，被告突然發現上方
    有物品即將掉落因而將甲女推開致跌坐床上。因被告當時僅
    來臺約7、8個月，中文能力有限無法明白表示真意，甲女可
    能因誤會而大罵被告並向外走出呼救，不讓被告有任何解釋
    機會，此從勘驗被告警詢及偵訊內容可知，被告對於案發經
    過及構成要件事實均多有辯駁而看不出有何自白犯罪之意思
    表示。被告雖於警詢及偵查時有提到『親他』、『抱他』，但被
    告是因隻身來臺看到異性確實會存有想親或想親密行為，但
    案發當時被告並無這樣的想法，可能被告警詢中是因緊張而
    有所誤會方有如此陳述。另依甲女指訴強調案發當時有咬被
    告右肩，然設若被告確有強壓甲女之行為，甲女既然是要反
    抗掙扎，理論上應該會非常用力而留下咬痕，但依員警案發
    當日所拍攝被告左、右肩或腋下照片均未見咬痕跡象，即可
    看出甲女指訴不合常理之處。本案僅有甲女存有瑕疵之單一
    指訴而無其他補強證據。又甲女與被告無冤無仇，但被告需
    甲女來查看電器設備，一般人不會無緣無故把人推倒，被告
    是否有強制罪犯行仍有疑慮，請為被告無罪諭知」等語(侵
    訴緝卷第149頁至第150頁、第246頁至第248頁)。
二、被告以外籍移工身分於103年11月18日入境工作而與甲女為
    職場同事關係，被告於104年7月26日上午10時許，因向甲女
    表示本案貨櫃屋內電器設備故障而委請查看處理，甲女應允
    前往本案貨櫃屋後遭被告以雙手推倒，甲女起身後因而對被
    告大聲怒斥等情，業據甲女指訴明確（警卷第3頁至第6頁、
    偵卷第18頁至第20頁、侵訴卷第39頁至第43頁），並有現場
    照片、嘉義縣警察局水上分局104年10月22日嘉水警偵字第1
    040023466號函附貨櫃屋平面圖及照片（侵訴卷第59頁至第7
    1頁）、嘉義縣警察局水上分局指認犯罪嫌疑人紀錄表（警
    卷第17頁）、外國人名冊、居留資料查詢（警卷第21頁、侵
    訴緝卷第79頁）可佐，且為被告所不爭執(侵訴緝卷第210頁
    )，此部分事實首堪認定為真。
三、甲女就事發經過情形，於案發當日警詢時證述「我在公司擔
    任會計，被告則是公司請來的員工，我們是同事關係。今日
    上午9時30分許，我在公司工作，被告向我表示本案貨櫃屋
    內電器設備壞掉請我過去查看，我幫被告檢查處理後要離開
    本案貨櫃屋時，被告忽然以暴力將我推倒在床上並將身體壓
    在我身上想要親我，但因我有反抗被告沒有親到。其後我尖
    叫並用雙手、腳抵抗被告，還有用嘴巴咬被告右肩膀並大聲
    喊『老闆來了』，被告才放開我，我趕快衝出房間」等語(警
    卷第3頁至第6頁)；於同日偵查中證述「今日上午10時許，
    被告向我表示本案貨櫃屋內電器設備壞掉要我過去幫被告查
    看。我查看完畢後，被告突然擋在本案貨櫃屋門口不讓我出
    去把我推倒壓到床上，被告整個人壓在我身上，頭貼到我的
    右臉要親我。當時被告身體在我的上方、頭在我的右側。我
    尖叫後用力要把被告推開，我是咬被告的右肩膀。我當時很
    害怕喊說『老闆回來了』，被告才稍微放鬆力氣，我用力推開
    被告後衝出去外面就立即打電話給我哥哥」等語(偵卷第18
    頁至第20頁)；於104年9月30日本院準備程序時證述「當時
    被告擋在本案貨櫃屋門口不讓我出去，把我推倒在床上，被
    告整個人全身壓在我身上要親我，我很害怕有尖叫，我忘記
    被告有沒有摸我的身體。我當時有一直要反抗」等語(侵訴
    卷第42頁至第43頁)。
四、勾稽甲女歷次證述關於被告於上揭時、地對其為強制行為之
    方式與經過等情，前後供述互核相符，且就被害過程陳述清
    楚並無矛盾扞格之瑕疵可指，更未見有何猶豫不決、態度反
    覆不一之情事，倘甲女係虛捏情節嫁禍被告，實無可能對於
    受害過程歷次均就主要情節證述吻合，若非親身經歷當無法
    牢記情節，佐以甲女與被告為同事關係相互認識，甲女於警
    詢中亦證稱「被告平時工作表現很正常」等語（警卷第5頁
    ），彼此間顯無何怨隙糾紛，且依甲女於案發後已逾2月之
    準備程序中證述「我忘記被告有沒有摸我的身體」，益證甲
    女證述內容確係本於其記憶而力求貼近案發實情，並無刻意
    虛添誇大情節欲入被告於罪之情形。參以甲女於偵查中已具
    結擔保所言屬實，若非確有其事，甲女焉有可能甘冒誣告或
    偽證嚴厲處罰之風險，刻意構詞誣陷被告之理，益徵甲女所
    證內容具相當可信性而證明力甚高。
五、況甲女於本案發生時已為成年並擔任公司會計，並無智識能
    力、判斷能力或表達能力不足或有欠缺之情形，甲女當不致
    於混淆其受被告以雙手將其推倒之舉措，是被告因門上刀具
    掉落而純粹基於善意之「保護行為」或具有侵犯性之「強制
    動作」間差異不同，若非被告所為已達「十分不尋常」之程
    度，甲女實無可能在被告「善意」推倒甲女後，不僅未出言
    表達謝意反以雙手推擋並口咬被告肩膀而奮力抵抗，甲女此
    種激烈地真摯自然反應，顯然非因與被告語言隔閡不通而生
    誤會所致，足見甲女對於被告擋住本案貨櫃屋門口阻其離去
    ，以強暴方式將其推倒並將身體壓制於甲女身上而欲親吻甲
    女等節，斷無誤認錯覺之餘地。
六、比對被告於偵查中供述「(通譯)：就是想要親人家而已嗎？
    (被告)：有想但是還沒做。(通譯)：有用身體壓她嗎？(被
    告)：沒有，只有抱。(通譯)你在上面，她在下面?(被告)：
    不是。(檢察官)：蛤?那是怎樣？(被告)：我在床邊，她躺
    在床上。(檢察官)：你說你把她推倒，推倒是怎樣？(被告)
    ：（以中文表示）拉過來。(通譯)：你拉之前，你拉她不是
    推她？(被告) ：拉倒在床上。(檢察官)：你用手拉住她?拉
    住她哪裡?拉住她哪裡？(被告)：拉手。(通譯)：被害人有
    把你推開嗎？(被告)：有，但是記不得。 (通譯：她用什麼
    來反抗?) (被告)：推開。(通譯)：還有什麼嗎？(被告)：
    只有抱。沒有，只有抱她但她推開了，還沒做什麼。(通譯)
    ：他問你有想親她嗎？有這想法嗎？(被告)：有。」等語(
    勘驗內容詳如附表所示，侵訴緝卷第164頁至第170頁、第20
    5頁至第208頁），可知被告於案發當日偵訊中即已坦承確有
    「將甲女拉倒在床上，抱住甲女想要親吻但甲女將其推開」
    等情，核與甲女證述情節亦大致相符，自得作為甲女指訴內
    容之補強證據。另被告雖於審理時供稱「我記不清楚甲女是
    倒在床上還是地板上」等語(侵訴緝卷第157頁、第231頁)，
    惟甲女已明確證述其受被告推倒於床上，且與被告於案發後
    僅數小時記憶鮮明深刻之際即行供述偵訊內容相符，則甲女
    受被告以雙手推倒後跌落位置係在本案貨櫃屋之床上而非地
    板上，亦堪認定。
七、再參酌甲女於案發當日下午1時20分許，即行前往長庚醫療
    財團法人嘉義長庚紀念醫院驗傷，甲女主訴「在工作場所被
    公司員工(外籍勞工)壓制，做勢親吻。沒有被脫去衣服、褲
    子，性侵沒有得逞，也沒有強迫口交」，且經醫師檢查結果
    身體雖無明顯外傷，惟就甲女外觀或精神狀態之描述記載呈
    現【焦慮】，有受理疑似性侵害事件驗傷診斷證明書（警卷
    第14頁至第16頁、末頁密封袋）資料可憑。是依本案案發時
    間為104年7月26日上午10時許，而甲女前往驗傷時間及求診
    事由均與其指訴於遭被告壓制身體試圖親吻時間相近且無不
    必要之延宕，且經醫師依其專業而觀察甲女精神狀態呈現焦
    慮惶惶不安之恐懼情緒，均與一般被害人事先毫無預料而無
    端於密閉空間內，遭他人阻絕離去且以強暴方式壓制於床上
    而受侵犯過程時因情緒低落所生之反應相當，亦難認有何造
    假或刻意誣陷被告之可能，是被告以強暴方式妨害甲女行使
    自由離去本案貨櫃屋之權利而為強制犯行，堪以認定為實。
八、至員警於案發當日對被告拍攝之身體照片(警卷第12頁至第1
    3頁)，雖可見被告左側腋下確實存有紅色血痕斑點，惟被告
    辯稱係「上班被鐵戳到」(侵訴緝卷第163頁)，且與甲女證
    稱「用嘴巴咬被告右肩膀」所對應可能產生之傷勢未能吻合
    ，則被告左側腋下傷勢是否因甲女受被告強制犯行時強力掙
    脫所致，尚非無疑，本院未以此照片執為被告不利認定之依
    據，併予敘明。
九、對被告及辯護人辯護人辯解不予採信之理由：　
　㈠被告於審理時辯稱「因本案貨櫃屋門上刀具掉落，為出於保
    護甲女始出手推倒甲女」等語，惟被告以雙手推倒甲女壓制
    於床上是出於意圖親吻甲女，已經本院認定如上，況自本案
    貨櫃屋門口至床板相對位置最近直線距離為120公分(侵訴卷
    第63頁)，被告如欲保護甲女避免受掉落刀具砸傷(侵訴緝卷
    第173頁)，僅需輕推甲女使其稍加移動步伐閃避即可躲避，
    即便被告因「情況危急」未能控制力道而大力以雙手推甲女
    致甲女重心不穩而向後傾倒，甲女跌落位置應係在本案貨櫃
    屋門口附近之地板上，客觀上顯不可能倒在距離門口120公
    分如此遙遠之床上，單就被告辯稱刀具掉落與其推倒甲女之
    相對位置，已甚不合理。
　㈡況被告於案發當日警詢及偵查中既均經檢、警告知涉嫌妨害
    性自主罪而為犯罪嫌疑人接受調查，則對於案發當時對於其
    是否主觀上因刀具掉落為保護甲女始推倒甲女如此重要辯解
    ，自當於第一時間即據理力爭而加以提出主張，然被告對此
    有利抗辯卻隻字未提，且依案發當日員警現場拍攝之蒐證照
    片亦未見本案貨櫃屋地面存有疑似刀具等物品(警卷第10頁
    至第13頁)，被告辯解顯屬卸責之詞，不足採信。
  ㈢辯護意旨雖辯護稱「被告中文能力不佳而未能理解甲女及檢
    、警真意」等語，然甲女非因誤會而對被告為反抗行為，業
    經本院認定如上，於茲不贅。而被告於警詢時及偵訊中均有
    通譯丙○○在場協助，雖丙○○於審理時證述「除本案外別無通
    譯經驗」(侵訴緝卷第235頁)，然其亦證述「我約於94年來
    臺灣擔任看護工作，一開始就有學中文和臺語，104年間我
    正在受國小教育。本案警詢時警察詢問的問題，我都聽的懂
    也完全了解，我知道『性侵害』的意思」等語(本院卷第233頁
    至第239頁)，則以丙○○於警詢、偵查中擔任本案通譯時，已
    來臺約有10年時間且持續學習中文並接受正式小學教育，自
    屬適格通譯無疑。況檢視被告於警詢及偵查中經丙○○協助翻
    譯檢、警問題後所為供述內容，被告始終均堅詞否認有何強
    制性交未遂犯行，實無辯護人所指被告因緊張而有所誤會陳
    述之情形存在，此部分辯護意旨尚難採信。
　㈣辯護意旨另稱「甲女證述其以口咬被告右肩然被告身體並未
    受傷而顯有瑕疵」等語，然甲女指訴憑信性甚高已如前述，
    況甲女面對被告突如其來以強暴方式對其為強制犯行，情急
    之下以口咬被告右肩所為之反抗行為，被告是否因此即會成
    傷仍涉及甲女咬合角度、力道大小及被告身體素質及閃避方
    式等各種因素而不可一概而論，則被告身體未呈現諸如咬痕
    等對應傷勢並無違背經驗法則之處，辯護意旨執此即率指甲
    女指訴有所瑕疵，亦無足憑採。
  ㈤辯護意旨又稱「本案只有甲女單一指訴別無其他補強證據」
    等語，然本院係依憑甲女歷次證述及被告偵查中供述與受理
    疑似性侵害事件驗傷診斷證明書等證據資料，本於推理作用
    予以綜合判斷，資以認定被告對甲女為強制犯行之事實，並
    非單以甲女之證述為唯一證據，此部分辯護仍無足憑採。
　㈥辯護意旨再稱「被告既然是請甲女查看電器設備，當不會無
    緣無故把人推倒，被告是否有強制犯行仍有疑慮」等語，然
    被告係欲試圖對甲女親吻始阻擋本案貨櫃屋門口，而以雙手
    推倒甲女並以身體壓制甲女於床上而以強暴方式妨害甲女自
    由離去本案貨櫃屋之權利，被告主觀上顯有強制犯意且客觀
    上亦有強制行為，辯護意旨此部分辯護亦難採憑。　　　　
十、綜上所述，本案事證明確，被告犯行堪以認定，應依法論科
    。
伍、論罪科刑　
一、刑法第304條之強暴脅迫，祗以所用之強脅手段足以妨害人
    行使權利，或足使他人行無義務之事為已足，並非以被害人
    之自由，完全受其壓制為必要（最高法院85年度台非字第75
    號判決意旨參照）；刑法第302條第1項之剝奪行動自由罪，
    條文既云「拘禁」、「剝奪」，性質上自須其行為持續相當
    之時間，始能成立。故行為人倘係以使人行無義務之事，或
    妨害他人行使權利之目的，對於被害人為瞬間之拘束，仍祇
    成立刑法第304條第1項之強制罪（最高法院99年度台上字第
    6558號判決意旨參照）。被告於本案貨櫃屋門口前阻擋出路
    ，以雙手推倒甲女並以身體壓制甲女於床上，阻止甲女自由
    離去本案貨櫃屋，雖足以妨害甲女自由行動之權利，然因甲
    女大聲呼救反抗掙扎並以口咬被告右肩及呼喊「老闆回來了
    」後，被告隨即鬆手，堪認被告僅短時間妨害甲女自由離去
    之權利，尚未達於「拘禁」或「剝奪」甲女行動自由之程度
    ，一併指明。
二、行為後法律有變更者，適用行為時之法律。但行為後之法律
    有利於行為人者，適用最有利於行為人之法律，刑法第2條
    第1項定有明文。被告行為後，刑法第304條於108年12月25
    日經總統公布修正，同年月27日施行，惟修正後之規定係依
    刑法施行法第1條之1第2項本文規定將罰金提高30倍，其修
    正之結果僅是將修正前之罰金數額調整換算後予以明定，不
    生有利或不利於行為人之情形，自非法律變更，當亦不生新
    舊法比較之問題，而應依一般法律適用原則，逕行適用裁判
    時法。
三、核被告所為，係犯刑法第304條第1項之強制罪。至公訴意旨
    雖認被告所為係涉犯刑法第221條第2項、第1項之強制性交
    未遂罪嫌等語，惟查：
  ㈠刑法強制性交未遂與強制罪之區別，應視行為人有無強制性
    交之犯意為斷；行為人究係基於強制性交或強制之犯意而實
    行犯行，則應依積極之證據認定之，除於事實欄內為詳實之
    記載外，並應於理由內說明其憑以認定之證據與理由，始稱
    適法。又刑法上之未遂犯，必須已著手於犯罪行為之實行而
    不遂，始能成立，此在刑法第25條第1項規定甚明(最高法院
     102年度台上字第3748號判決意旨參照)。
  ㈡公訴意旨認被告上開行為已著手於強制性交行為，主要係以
    甲女證述及現場照片、指認犯罪嫌疑人紀錄表(侵訴緝卷第5
    1頁)為其主要論據。而甲女固於警詢及偵查與本院準備程序
    中均指稱被告意圖對其性侵害，然觀諸本案案發過程中，被
    告雖確有將其身體壓制在甲女身上且有試圖親吻甲女之行為
    ，然並無任何撫摸甲女身體私密部位或作勢脫下甲女衣物之
    動作，同據甲女證述明確（警卷第3頁至第6頁、偵卷第18頁
    至第20頁、侵訴卷第39頁至第43頁），則被告阻擋甲女離開
    本案貨櫃屋，於以雙手推倒甲女後將身體壓制甲女身上並意
    圖親吻，固可彰顯被告內心有意與甲女為【超越正常男女同
    事社交互動】行為，然被告阻止甲女離開本案貨櫃屋及推倒
    甲女並以身體壓制其上等動作，除可評價為妨害甲女自由離
    開本案貨櫃屋權利之強制行為，因本案並無從認定被告有其
    他試圖撫摸甲女身體私密部位或褪去下甲女衣物之行為表現
    ，是否僅以被告嘗試親吻甲女即足認定被告斯時主觀上是出
    於對甲女強制性交之犯意所為，實有疑義。
  ㈢至甲女之所以於歷次證述關於被告將其壓制在床上作勢親吻
    目的係為對其強制性交之證述，當係因對被告之不信任而產
    生之個人意見及臆測之詞，甲女此部分指訴尚無適切之補強
    證據，實難遽以推認被告所為屬於已開始實行與構成要件之
    實現具有密切關係之行為，而達於「已著手」強制性交之未
    遂犯階段，當不能證明被告有此部分犯行。
　㈣被告因在本案貨櫃屋內對甲女所為行為，尚無何積極動作足
    以描述、表彰被告有為強制性交之犯罪動機及犯意與已著手
    於強制性交犯行，而該當於該罪之構成要件行為之事實，本
    院認依公訴意旨所提出證據資料僅能證明被告有為妨害甲女
    自由離開之權利，尚無從進一步推論被告行為初始動機即係
    出於強制性交之犯意，且已開始實行與構成要件實現具有密
    切關係之強制性交行為，是依罪疑唯輕原則，僅能認被告有
    強制之犯意。
　㈤公訴意旨此部分認定容有未洽，惟起訴之基本社會事實同一
    ，且本院於審理中已告知被告此部分罪名以供答辯（侵訴緝
    卷第230頁至第231頁）而無礙其防禦權行使，爰依刑事訴訟
    法第300條規定變更起訴法條。
四、爰審酌被告與甲女僅為同事關係，甲女好意為被告查看本案
    貨櫃屋內電器設備，被告卻利用此機會無視甲女於密閉空間
    內孤立無助，竟因意圖親吻甲女，驟起強制犯意而以強暴方
    式阻其離去並以雙手推倒甲女且以身體壓制於上，妨害甲女
    自由離去本案貨櫃屋權利之行使，被告所為犯罪手段實屬強
    烈，致甲女心中甚為恐懼而生心理難以弭平之傷痛與陰影，
    被告所為已嚴重危害社會秩序並徒增社會暴戾之氣，足見自
    我控制能力欠佳且法治觀念薄弱，犯後未曾對甲女表示歉意
    展現誠意尋求和解契機，致甲女無意願進行調解致修復式司
    法無從開啟，且被告始終犯後否認認行（此乃被告基於防禦
    權之行使而為辯解，本院不得以此作為加重量刑之依據，但
    此與其餘相類似、已坦承全部犯行之案件相較，自應在量刑
    予以充分考量，以符平等原則），未能坦然面對自己之過錯
    ，更於審理期間逃避刑事訴追而無面對司法審理程序之決心
    ，嗣經本院發布通緝逾6年後始緝獲到案，更難認犯後態度
    良好，兼衡被告自陳國中畢業之智識程度，未婚、無子女，
    受羈押前於工地從事搬運砂石、水泥及換過很多工作，有時
    去清理水溝、掃垃圾，跟很多人住及家境勉持，及甲女表示
    「本件對我造成很大的傷害」(侵訴緝卷第223頁)等一切情
    狀，量處如主文所示之刑，並諭知易科罰金之折算標準。
五、外國人受有期徒刑以上刑之宣告者，得於刑之執行完畢或赦
    免後，驅逐出境，刑法第95條定有明文。是否一併宣告驅逐
    出境，固由法院酌情依職權決定之，採職權宣告主義。但驅
    逐出境，係將有危險性之外國人驅離逐出本國國境，禁止其
    繼續在本國居留，以維護本國社會安全所為之保安處分，對
    於原來在本國合法居留之外國人而言，實為限制其居住自由
    之嚴厲措施。故外國人犯罪經法院宣告有期徒刑以上之刑者
    ，是否有併予驅逐出境之必要，應由法院依據個案之情節，
    具體審酌該外國人一切犯罪情狀及有無繼續危害社會安全之
    虞，審慎決定之，尤應注意符合比例原則，以兼顧人權之保
    障及社會安全之維護（最高法院94年度台上字第404號判決
    意旨參照）。本件被告係越南國籍之外國人，其合法入境後
    已於105年10月28日居留效期到期（侵訴緝卷第79頁）而屬
    非法滯留，且就本案犯行受有期徒刑以上刑之宣告，本院認
    不宜任令被告在中華民國境內繼續居留而有驅逐出境之必要
    ，爰依刑法第95條規定，併諭知於刑之執行完畢或赦免後，
    驅逐出境。　　　
據上論斷，應依刑事訴訟法第299條第1項前段、第300條（依刑
事判決精簡原則，僅記載程序法條），判決如主文。
本案經檢察官柯文綾提起公訴，檢察官廖俊豪、楊麒嘉到庭執行
職務。
中　　華　　民　　國   111    年     7    月    28    日
                  刑事第八庭  審判長法  官  謝其達
                                    法  官  鄭諺霓
                                    法  官  盧伯璋
以上正本證明與原本無異。
如不服本判決應於收受判決後20日內向本院提出上訴書狀，並應敘述具體理由；其未敘述上訴理由者，應於上訴期間屆滿後20日內向本院補提理由書（均須按他造當事人之人數附繕本）「切勿逕送上級法院」。告訴人或被害人如對於本判決不服者，應具備理由請求檢察官上訴，其上訴期間之計算係以檢察官收受判決正本之日期為準。　　　　　　　　　　　　　　　　　　
中　　華　　民　　國　　111 　年　　7 　　月　　28　　日
                                    書記官  曹瓊文
附錄本案論罪科刑法條： 
中華民國刑法第304條
以強暴、脅迫使人行無義務之事或妨害人行使權利者，處3年以
下有期徒刑、拘役或9千元以下罰金。
前項之未遂犯罰之。
附表：被告偵訊筆錄節錄　　　
【檢察官=A、通譯=B、被告=C】 A：他說我不知道為什麼對那個人躺在床上嗎？那把那個，把她    推倒在床上之後呢?有對她做什麼事情嗎？ B：（向被告以越南語表示）他問，已經推她倒在床上了有做什     麼嗎？ C：還沒有。 B：（向被告以越南語表示）就是想要親人家而已嗎？ C：有想但是還沒做。 (………) A：你把她壓倒在床上啊，有用身體壓住她嗎？ B：（向被告以越南語表示）有用身體壓她嗎？ C：沒有，只有抱。 B：（搖頭)他說只有抱她這樣子。 A：所以當時是你在上面…你的身體在上面，她在下面，是這樣嗎？ B：（向被告以越南語表示）你在上面，她在下面 C：不是 A：蛤?那是怎樣？ C: 我在床邊，她躺在床上  B：他說他是坐在床的旁邊這樣子 。 A：坐在床的旁邊喔。 B：對。 A：你說你把她推倒，推倒是怎樣？ C：（以中文表示）拉過來。 B：他說他用拉的過來。 A：你用拉的過來，你用拉的，你有把她拉...你是推倒之前是你拉住她。 B：（向被告以越南語表示）你拉之前，你拉她不是推她？  C：拉倒在床上 B：他說他用拉的那個被害者才倒在床上。 A：你用手拉住她?拉住她哪裡?拉住她哪裡？ C：拉手。 B：手。 A：（拉住她的手)然後她才倒在床上？ C：好了她倒在床上 A：倒在床上，你說你要親她。是要親她的哪裡？ B：（以越南語向被告表示）要親哪裡？ C：我還沒親哪裡。 B ：（向檢察官表示）他說只有那個想法還沒親到。他說還沒    親到，只有那個想法。 C：還沒做到什麼？ A：但還沒有親到就對了？ B：對。 A：那對方有反抗嗎？ B：（向被告以越南語表示）被害人有把你推開嗎？ C：有，但是記不得。  B：有，有啦。 A：她怎麼反抗的？ B：她用什麼來反抗  C：推開 B：推走他(雙手往前推示意）。 A：對方用手這樣子啊？ B：（以越南語向被告表示）用手推開嗎？ A：對方用手推你哪裡？ B：（以越南語向被告表示）用手推哪裡？ C：（通譯表示聽不清楚）（被告手做出推出來之動作） B：他說是這邊(雙手比向肩膀） A：推他哪裡？ B：推他這裡阿(手比肩膀），推他肩膀。 A：對方用兩隻手推你的肩膀這樣子喔?那還有做什麼事情嗎? B：（以越南語向被告表示）還有做什麼嗎？ C：（以越南語表示）她把我推開後沒有做什麼。 (………) A：沒有。你把那個對方推倒在床上啊，你是要對她做什麼事？ B：（向被告以越南語表示）壓她倒在床上要對她做什麼？ C ：（聽不清楚）...說出來沒有人信... B：（向被告以越南語表示）如果沒做幹嘛要跟他說？ C ：（聽不清楚） B ：（向被告以越南語表示）推她倒在床上，沒做什麼幹嘛要    怎麼做？ C：妳幫我跟他們說，只推還沒有親或是幹嘛  (………) A：有想要親她，還有咧？ B：（向被告以越南語表示）還有什麼嗎？ C：只有抱。沒有，只有抱她但她推開了，還沒做什麼。 (………) A：你是要跟他強制性交，是嗎？ B：他問你有想親她嗎？有這想法嗎？ C：有 (………)